【裁判字號】    89,易,997
【裁判日期】    890627
【裁判案由】    毒品危害防制條例
【裁判全文】
臺灣高雄地方法院刑事判決                          八十九年度易字第九九七號
    公  訴  人  臺灣高雄地方法院檢察署檢察官
    被      告  甲○○
右列被告因毒品危害防制條例案件，經檢察官提起公訴（八十八年度偵緝字第一六七
七號）及移送併案審理（八十九年度毒偵字第三０九號），本院判決如左：
    主  文
甲○○連續施用第二級毒品，處有期徒刑肆月，如易科罰金以參佰元折算壹日。
扣案之夾鍊袋壹個（含安非他命殘渣）沒收銷毀之。
    事  實
一、甲○○前因施用第二級毒品甲基安非他命（以下稱安非他命）案件，經本院以八
    十八年度毒聲字第二七七五號裁定應送台灣高雄看守所附設勒戒處所觀察、勒戒
    後，認無繼續施用毒品之傾向，由臺灣高雄地方檢察署檢察官於民國八十八年五
    月十三日以八十七年度偵字第二七三五０號為不起訴處分在案。詎仍不知悔改，
    明知安非他命係毒品危害防制條例所明定之第二級毒品，不得持有及施用，竟又
    基於施用第二級毒品安非他命之概括犯意，於前案不起訴處分後之八十八年五月
    二十五日二十二時二十分許及八十八年十月十二日二十時四十分許警訊筆錄製作
    前九十六小時內之某時日，在不詳之處所，以將少許安非他命放入吸食器中，以
    火加熱吸收煙氣等方式，各施用第二級毒品安非他命一次。嗣於八十八年五月二
    十五日二十時三十分許及八十八年十月十二日十七時五十分許，先後經警在其位
    於高雄縣杉林鄉○○村○○路八十一號住處查獲，並扣得含有安非他命殘渣之夾
    鍊袋一個。經本院於八十八年十一月十五日以八十八年度毒聲字第七五八四號（
    起訴書誤植為第三四四三號）裁定送台灣高雄看守所附設勒戒處所觀察、勒戒，
    經衛生醫療網支援醫師評定結果為「有繼續施用毒品傾向」。
二、案經高雄縣警察局旗山分局報告臺灣高雄地方法院檢察署檢察官偵查起訴及移送
    併案審理。
    理  由
一、訊據被告甲○○矢口否認有前開被訴之施用安非他命犯行，辯稱：伊觀察勒戒後
    ，就沒有再吸食，扣案之夾鍊袋係前案吸食時所留下云云。
二、經查被告先後二次為警查獲時所採取之尿液檢體，經送高雄縣衛生局檢驗均呈安
    非他命陽性反應，有該局八十八年六月四日八八煙檢字第一三０六號及八十八年
    十月十九日八八煙檢字第二四三八號尿液煙毒檢驗成績書附卷可稽。按安非他命
    經口服投與後約百分之七十於二十四小時內自尿中排出，約百分之九十於九十六
    小時內自尿中排出，由於目前國內尿液中安非他命之檢驗僅為鑑定其是否呈陽性
    反應，尚未定其含量，且安非他命成分之檢出與其投與方式、投與量、個人體質
    、採尿時間與檢測器之精密度等諸多因素有關，因此僅憑尿液中呈安非他命陽性
    反應，並無法確實推算吸食時間距採集時間之長短，惟依上述資料推斷，最長可
    能不會超過四日等情，有行政院衛生署藥物食品檢驗局八十一年二月八日藥檢
    壹字第００一一五六號函可參，堪認被告自八十八年五月二十五日二十二時二十
    分許經警採尿時回溯四日內某一時分及自八十八年十月十二日二十時四十分許經
    警採尿時回溯四日內某一時分，確有施用第二級毒品安非他命二次之犯行無疑。
    此外扣案之夾鍊袋經送高雄醫學院附設中和紀念醫院檢驗，確含有安非他命殘渣
    ，亦有該院八十九年三月二十一日編號Ｂ0000000號檢驗報告單復卷可稽
    ，被告辯稱該夾鍊袋係前案吸食所留下，惟查該夾鍊袋係於被告住處房內垃圾桶
    內查獲之事實為被告於本院審理時所自承，本案為警查獲之八十八年五月二十五
    日，距檢察官針對被告前次施用毒品犯行作成不起訴處分之時間八十八年五月十
    三日已達十二日之久，若果係前案施用毒品所使用，為何恰巧於員警查獲時出現
    於垃圾桶內？被告前開所辯，顯係卸責之詞，殊無足資採信之處。本件事證明確
    ，被告犯行，堪以認定。再查被告前因施用第二級毒品安非他命案件，經本院於
    八十八年度毒聲字第二七七五號裁定應送台灣高雄看守所附設勒戒處所觀察、勒
    戒後，經該所評定無繼續施用毒品之傾向，由臺灣高雄地方法院檢察署檢察官於
    八十八年五月十三日，以八十七年度偵字第二七三五０號為不起訴處分在案之事
    實，有前開不起訴處分書、台灣高等法院被告全國前案記錄表與臺灣高雄地方法
    院檢察署刑案資料查註記錄表各一份在卷可稽。又其於五年內再犯毒品危害防制
    條例第十條之罪，經裁定送臺灣高雄看守所附設勒戒處所觀察、勒戒，認有繼續
    施用毒品傾向，亦有臺灣高雄看守所附設勒戒處所八十八年十月二十二日高所坤
    戒勒字第四五三六號函其所附之「有無繼續施用毒品傾向證明書」一份附卷可參
    。綜上所述，被告於不起訴處分後五年內復連續施用第二級毒品安非他命之事證
明確，其所為顯與毒品危害防制條例第二十條第三項之規定相符，應予依法論科
    。
二、按犯毒品危害防制條例第十條之罪，經觀察勒戒後，無繼續施用毒品之傾向者，
    應由檢察官為不起訴處分。經不起訴處分後五年內再犯第十條之罪，經觀察勒戒
    後，認有繼續施用毒品之傾向者，即不適用前項之規定（即應由檢察官偵查起訴
    ），毒品危害防制條例第二十條第三項定有明文。次按安非他命為毒品危害防制
    條例第二條第二項第二款明定之第二級毒品，核被告所為，係犯同條例第十條第
    二項之施用第二級毒品罪。被告所為先後二次施用第二級毒品安非他命行為，時
    間緊接，所犯罪名相同，顯係出於概括之犯意為之，為連續犯，爰依刑法第五十
    六條之規定以一罪論，並加重其刑。又被告施用前持有第二級毒品安非他命之低
    度行為，為其施用安非他命之高度行為所吸收，不另論罪。爰審酌被告前因違反
    毒品危害防制條例，經觀察、勒戒後，仍未戒斷其施用毒品之惡習，及其犯罪之
    動機、目的、手段、施用毒品戕害其身心等一切情狀，量處如主文第一項所示之
    刑，並諭知易科罰金之折算標準，以資懲儆，並促向善之心。扣案之夾鍊袋一個
    經送驗結果含有安非他命成分（量微無法秤重），因與該扣案物不能分離，應視
    同為毒品，已如前述，應依毒品危害防制條例第十八條第一項前段規定宣告沒收
    並銷燬之。又被告雖供稱其係將安非他命置於吸食器中，以火加熱吸收煙氣方式
    施用毒品，是該吸食器為供其本件犯行所用之物，惟該物並未扣案且無積極證據
    顯示該物客觀上仍然存在，故不宣告沒收，併此敘明。被告八十八年十月十二日
    二十時四十分許經警採尿時回溯四日內某一時分，施用第二級毒品安非他命之犯
    行，經公訴人移請本院併予審理，經查該部分犯行與業經起訴且有罪之自八十八
    年五月二十五日二十二時二十分許經警採尿時回溯四日內某一時分，施用第二級
    毒品安非他命之犯行，時間緊接且犯罪構成要件相同，顯係基於概括犯意而為之
    ，有連續犯裁判上一罪關係，本院自得併予審理，亦併此敘明。
據上論斷，應依刑事訴訟法第二百九十九條第一項前段，毒品危害防制條例第十條第
二項、第十八條第一項前段，刑法第十一條前段、第五十六條、第四十一條，罰金罰
鍰提高標準條例第二條，判決如主文。
中      華      民      國    八十九    年      六     月     二十七    日
                                  臺灣高雄地方法院刑事第二庭
                                      審判長    法  官   黃 三 友
                                                法  官   劉 建 利
                                                法  官   卓 立 婷
右正本證明與原本無異。
如不服本判決，應於判決送達後十日內，向本院提出上訴狀。
                                                書記官   胡 淑 芳
中    華    民    國      八十九      年      六      月    二十九      日


司法院資訊處製作；財團法人民間司法改革基金會備份。
